臺灣板橋地方法院刑事判決　　　　　　 95年度交易字第587號
公　訴　人　臺灣板橋地方法院檢察署檢察官
被　　　告　乙○○
上列被告因過失致死案件，經檢察官提起公訴（95年度偵字第19
075 號），本院訊問被告為有罪陳述後，改依簡式審判程序審理
，並判決如下：
    主  文
乙○○因過失致人於死，處有期徒刑肆月，如易科罰金以新臺幣
壹仟元折算壹日。緩刑貳年。
    事  實
一、乙○○於民國95年7 月21日上午9 時55分許，騎乘車牌號碼
    BJT-896 號（起訴書誤載為「BUT-896 號」）重型機車，沿
    臺北縣三重市○○○路直行往重新路方向行駛，行經文化北
    路23號前，欲超越前方同向由李漢槍騎乘之腳踏車時，其原
    應注意超車時，應顯示左方向燈，並與前車左側保持半公尺
    以上之間隔距離超越之，行至安全距離後，再顯示右方向燈
    駛入原行駛車道，且當日氣候為晴天，視線、路況均良好，
    依當時情況，又無不能注意之情事，竟疏未注意與李漢槍騎
    乘之腳踏車保持安全之間隔距離，即貿然超車，致其機車右
    前車頭擦撞及李漢槍腳踏車之左側，李漢槍因而人車倒地，
    頭部撞擊地面受傷。乙○○肇事後，於警員因路人報案未報
    明肇事人姓名，而前往現場處理時，在場並當場承認為肇事
    人而自首。惟李漢槍經送醫急救後，仍因頭部挫傷併顱內出
    血，延至同年7 月27日凌晨1 時24分不治死亡。
二、案經乙○○自首、李漢槍之子甲○○訴由臺北縣政府警察局
    三重分局報請臺灣板橋地方法院檢察署檢察官相驗、偵查起
    訴。
    理  由
一、按除被告所犯為死刑、無期徒刑、最輕本刑為三年以上有期
    徒刑之罪或高等法院管轄第一審案件者外，於第一次審判期
    日前之準備程序進行中，被告先就被訴事實為有罪之陳述時
    ，審判長得告知被告簡式審判程序之旨，並聽取當事人、代
    理人、辯護人及輔佐人之意見後，裁定進行簡式審判程序，
    刑事訴訟法第273 條之1 第1 項定有明文。經核本件被告乙
    ○○所犯係死刑、無期徒刑、最輕本刑為三年以上有期徒刑
    以外之罪，其於準備程序中就被訴事實為有罪之陳述，經法
    官告知簡式審判程序之旨，並聽取公訴人及被告之意見後，
    本院爰依首揭規定，合議裁定進行簡式審判程序，合先敘明
    。
二、訊據被告乙○○對於上揭時地因過失騎車肇事，致被害人李
    漢槍死亡之犯罪事實坦承不諱，並有交通事故現場圖、道路
    交通事故調查報告表、事故現場及肇事車輛照片等在卷可資
    佐證；而被害人李漢槍確因本件車禍受傷死亡，亦經臺灣板
    橋地方法院檢察署檢察官率同檢驗員相驗明確，有馬偕紀念
    醫院出具之診斷證明書、臺灣板橋地方法院檢察署相驗屍體
    證明書、法醫驗斷書及勘驗筆錄在卷可憑。按欲超越同一車
    道之前車時，須先按鳴喇叭二單響或變換燈光一次迫使前車
    允讓，前行車減速靠邊或以手勢等表示允讓後，後行車始得
    超越，超越時應顯示左方向燈並於前車左側保持半公尺以上
    之間隔超過，行至安全距離後，再顯示右方向燈駛入原行路
    線，道路交通安全規則第101 條第1 項第3 款、第5 款分別
    定有明文；被告於上揭時地騎乘車輛，應注意能注意而不注
    意依上開規定行車，以致肇事，自有過失。另本件經送臺灣
    省臺北縣區車輛行車事故鑑定委員會鑑定結果，亦認被告超
    車未注意保持安全間隔，為肇事原因，有上開委員會95年11
    月8 日北縣鑑字第951498號鑑定意見書在卷可憑（見偵查卷
    第42至43頁），益證被告確有過失。又被告之過失行為致李
    漢槍人車倒地、頭部挫傷併顱內出血，因而死亡，被告之過
    失行為與被害人李漢槍之死亡間，自有相當因果關係。是本
    件事證明確，被告犯行堪以認定，應予依法論科。
三、核被告上開所為，係犯刑法第276 條第1 項之過失致死罪。
    又被告於肇事後犯罪未被有偵查權之機關或公務員發覺前，
    於警員前往現場處理時坦承肇事接受偵訊自首，此有臺北縣
    政府警察局三重分局道路交通事故肇事人自首情形紀錄表在
    卷可稽（見偵查卷第26頁），本院審酌前開情況，依刑法第
    62條前段之規定減輕其刑。爰審酌被告過失程度之輕重、對
    被害人造成之死亡情狀、肇事後坦承犯行，並與告訴人即被
    害人家屬達成民事賠償和解（見偵查卷第40頁之和解書）等
    一切情狀，量處如主文所示之刑，並依刑法第41條第1 項前
    段規定諭知易科罰金之折算標準。又查被告前無刑事犯罪紀
    錄，有臺灣高等法院被告全國前案紀錄表在卷可稽，其因一
    時疏失，過失肇事致被害人死亡而犯本罪，經此教訓，當知
    謹慎，信無再犯之虞，且其業與被害人家屬達成民事賠償和
    解，本院認本判決所宣告之刑，以暫不執行為適當，爰併依
    刑法第74條第1項第1款規定，宣告緩刑二年，以勵自新。
據上論斷，應依刑事訴訟法第273 條之1 第1 項、第299 條第1
前段，刑法第276 條第1 項、第62條前段、第41條第1 項前段、
第74條第1 項第1 款，判決如主文。
本案經檢察官靳開聖到庭執行職務
中　　華　　民　　國　　96　　年　　1 　　月　　31　　日
      　　　　　　　　　交通法庭  法　官　彭  全  曄
以上正本證明與原本無異
如不服本判決，應於判決送達後10日內，向本院提出上訴狀
                                  書記官  吳  詩  琳
中　　華　　民　　國　　96　　年　　1 　　月　　31　　日
附錄本案論罪科刑法條全文：
刑法第276條
  因過失致人於死者，處2 年以下有期徒刑、拘役或2 千元以下
罰金。
  從事業務之人，因業務上之過失犯前項之罪者，處5 年以下有
期徒刑或拘役，得併科3 千元以下罰金。
